臺灣新北地方法院三重簡易庭民事判決
111年度重簡字第1460號
原      告  日盛國際商業銀行股份有限公司

法定代理人  洪主民  
訴訟代理人  廖士賢  
被      告  陳美良  
訴訟代理人  劉彥均  
上列當事人間請求清償借款事件，本院於民國111年9月1日言詞
辯論終結，判決如下︰
　　主　    文
一、被告應給付原告新臺幣（下同）249,534元，及如附表所示
    之利息、違約金。
二、訴訟費用由被告負擔。
三、本判決得假執行。
    事實及理由
一、原告起訴時之法定代理人為郭倍廷，嗣於訴訟進行中變更為
    洪主民，經其聲明承受訴訟，核無不合，應予准許。
二、原告主張：被告曾於民國95年間參與債務協商並成立協商，
    約定自95年起攤還，債務協商内容為「信貸1（所佔比例23.
    519％)；信貸2（所佔比例76.481％)」組成，共計311,620元
    及年息6.88％之利息，惟被告僅繳款至97年7月9日，即未再
    依約繳款，原告遂依協議書第3條行使加速條款並恢復原所
    訂立契約之約定，請求被告給付到期未清償之消費帳款。而
    被告係於93年8月11日間向原告借款9萬元，約定於98年8月1
    1日清償，利息按年利率15％計付，遲延給付時，其逾期在六
    個月以內者，按上開利率百分之十，逾期超過六個月者，按
    上開利率百分之二十加計違約金。詎料前開借款僅繳息99年
    5月16日，餘欠本息屢經催討至今仍未清償。被告未依約清
    償本金及利息，自應給付如前開請求標的之借款本息。被告
    於93年8月11日間向原告借款30萬元整，約定於98年8月11日
    清償，利息按年利率12.88％計付，遲延給付時，其逾期在六
    個月以內者，按上開利率百分之十，逾期超過六個月者，按
    上開利率百分之二十加計之違約金。詎料前開借款僅繳息99
    年9月4日，餘欠本息屢經催討至今仍未清償。被告未依約清
    償本金及利息，自應給付如前開請求標的之借款本息。依消
    費性貸款約定書之約定，債務人不依約清償本金或利息者，
    借款視為全部到期。據此，被告已喪失期限利益，自應全部
    清償。爰依消費借貸法律關係，提起本件訴訟，併聲明請求
    被告給付如主文第1項所示。
三、被告到庭則稱：伊每期均有以能力所及繳納，均有匯款紀錄
    ；伊生理情形無法工作，目前由伊的兒子幫忙清償，希望調
    整利息並協商等語，並聲明：請求駁回原告之訴。
四、經查，原告主張之上揭事實，業據其提出客戶基本資料表、
    放款帳務明細查詢表、轉催呆查詢表、債務組成明細表、繳
    款明細表、協議書、無擔保債務還款計劃表、消費性貸款約
    定書等件為證，而被告到庭亦不否認曾向原告借款，且雖有
    按月分期清償，但近年來僅每月清償約1,000元等情，堪認
    原告前揭主張為真實。
五、按稱消費借貸者，謂當事人一方移轉金錢或其他代替物之所
    有權於他方，而約定他方以種類品質、數量相同之物返還之
    契約。借用人應於約定期限內，返還與借用物種類、品質、
    數量相同之物。民法第474條第1項、第478條前段分別定有
    明文。本件被告前向原告借款，尚積欠上述金額未清償，已
    如上述，從而，原告依據消費借貸之法律關係，請求被告給
    付如主文第1項所示，自屬有據。
六、從而，原告依據兩造間消費借貸之法律關係，請求被告給付
    如主文第1項所示之金額、利息及違約金，為有理由，應予
    准許。
七、本件係就民事訴訟法第427條第1項訴訟適用簡易程序所為被
    告敗訴之判決，依同法第389條第1項第3款規定，應依職權
    宣告假執行。
八、訴訟費用負擔之依據：民事訴訟法第78條。
中　　華　　民　　國　　111 　年　　9 　　月　　29　　日
                  三重簡易庭  法  官  王凱俐

以上正本係照原本作成。
如不服本判決，應於送達後20日內，向本院提出上訴狀並表明上
訴理由，如於本判決宣示後送達前提起上訴者，應於判決送達後
20日內補提上訴理由書（須附繕本）。
如委任律師提起上訴者，應一併繳納上訴審裁判費。
中　　華　　民　　國　　111 　年　　9 　　月　　29　　日
                              書記官　李采錡
附表：
利息
本金 序號 本金 相關債務人 利息起算日 利息截止日 利息計算方式 001 58,688元 陳美良 99年5月17日 至清償日止 年息15% 002 190,846元 陳美良 99年9月5日 至清償日止 年息12.88% 
  
違約金
本金 序號 本金 相關債務人 違約金起算日 違約金截止日 違約金計算方式 001 58,688元 陳美良 99年6月17日 至清償日止 逾期在六個月以內者依上開利率百分之十，逾期超過六個月部份依上開利率百分之二十計算 002 190,846元 陳美良 99年10月5日 至清償日止 逾期在六個月以內者依上開利率百分之十，逾期超過六個月部份依上開利率百分之二十計算